臺灣高等法院高雄分院刑事裁定　　　　　九十三年度交抗字第六六號
　　抗告人
　　即異議人　　甲○○
右抗告人因違反道路交通管理處罰條例案件，聲明異議，不服臺灣台灣屏東地方法院
中華民國九十三年六月八日裁定（九十三年度交聲字第六四號），提起抗告，本院裁
定如左：
      主      文
抗告駁回。
      理      由
一、本件原審裁定以：異議人即受處分人（下稱異議人）甲○○於民國（下同）九十
    二年二月八日二十二時三十四分許，駕駛車牌號碼ＶＣ－五五二八號自用小客車
    （下稱系爭車輛），以每小時一百二十公里之速度，行經速限為每小時一百公里
    之國道三號北上二六九‧一公里路段處，經警員當場攔截逕行舉發之事實，有內
    政部警政署國道公路警察局公警局交字第Ｚ00000000號舉發違反道路交
    通管理事件通知單一紙及該警察局第八警察隊九十三年二月二十七日公警國八交
    訴字第０九三００００二七０號函各一份在卷足憑。異議人聲明異議意旨固不否
    認其於右揭時間駕駛系爭車輛行經上開路段，且經員警當場攔截之情事，然以當
    時其有注意到舉發單位所使用測速工具之顯示器上之數據並不完整，「１２０」
    的「１」只出現一半，測試工具顯然有故障等詞置辯。惟本件異議人違規超速之
    事實，業據證人即逕行製單舉發之警員林瑞宏到庭結證稱：伊等是停在國道三號
    北上二六九‧一公里路段處，當天是異議人之行車速度經雷達測速儀顯示有超速
    ，伊等遂於異議人到達該處時將之人車攔截，當時異議人停車後在舉發單上簽名
    確認，亦沒有跟伊等說測速儀之顯示版有斷格之情形，況測速儀顯示版上如出現
    三位數，表示一定有超速，因為若是二位數，則第三位數不會顯現出來等語明確
    。據此並參酌警員執行公務時，本身即受有行政懲處責任之監督，且其到庭具結
    作證，更係以刑事責任擔保其證言之真實性，故證人林瑞宏之前開證述內容，以
    及其所紀錄舉發之本件違規事實，經核尚無不可採信之處。又本件執勤警員所使
    用之雷達測速儀，廠牌係：TRIBAR，規格則為：10.525 GHz (X-Band)非照相式?
    A且業經我國經濟部標準檢驗局檢定合格（檢定合格單碼：MM0000000A,B），其?
    陵譬蟑郃疆雂E十二年十月止等情，有經濟部標準檢驗局九十一年十月十五日雷?
   F測速儀檢定合格證書一紙附卷可參，足見本件執勤警員所使用之雷達測速儀之?
    T度及正確性，應均值得信賴，而無錯誤之可能。此外，異議人無法提出任何?
    洛H對此一違規事證產生合理懷疑之證據，因而認原處分機關交通部公路總局高?
    秣牬妦z所屏東監理站依道路交通管理處罰條例第三十三條第一項、第六十三條?
    臚@項規定，裁處新臺幣三千元，並予計違規點數一點，核無不當，裁定駁回異?
    酗H之異議。
二、異議人抗告意旨略以：(一)異議人於案發之際遭執勤警員攔下，觀看舉證單位所使
    用之測速工具，當時異議人曾注意該顯示器所顯示之數據並不完整，測得車速「
    １２０」的第一位數字「１」只顯示出下半部分，因而質疑該測速工具顯然已故
    障，並不足以做為警方取締超速之工具。(二)證人即內政部警政署國道公路警察局
    第八警察隊警員林瑞宏所提出之「雷達測速儀檢定合格證書」，並非雷達測速器
    已完成校正之校正報告，合格之校正報告應記載其品名、序號、數量、送校日期
    、完校日期，並逐項記載其應校正之項目功能及結果等數據資料，證人林瑞宏所
    提供之「雷達測速儀檢定合格證書」，其內容完全沒有上述資料，實難證明該雷
    達測速儀器合格勘用。(三)承辦員警之證詞，雖有其專業與經驗，但除其證言外，
    執法機關既未能提出直接有力之證據以資佐證，法院自不能片面採信執勤員警之
    證詞作為裁定之依據云云。並提出財團法人台灣電子檢驗中心儀器校正報告書為
    證。
三、經查：(一)異議人駕駛車牌號碼ＶＣ－五五二八號自用小客車於前揭時地遭警攔下
    後，警員當場掣發內政部警政署國道公路警察局公警局交字第Ｚ0000000
    0號舉發違反道路交通管理事件通知單乙紙交予異議人，異議人既當場於通知單
    內「收受通知聯者簽章」處簽署，何以未當場對於雷達測速器顯示面版上之斷格
    現象表示異議，本已容置疑；而雷達測速器之顯示面版功能上僅為使用者介面，
    為人與機器溝通之媒介，顯示面版縱有斷格現象，通常情況下並不直接影響雷達
    測速器之測速之功能及其準確性；況本件警員當場攔截舉證之地點即國道三號北
    上二六九點一公里路段處，行車速限為每小時一百公里，雷達測速器顯示面版既
    顯示三位數字，即表示一定有超速（即時速已逾一百公里）。異議人於事後以此
    再事爭執，並無理由。(二)再本件執勤警員所使用之雷達測速儀，係ＴＲＩＢＡＲ
    廠牌，規格為１０．５２５ＧＨＺ（Ｘ－ＢＡＮＤ）非照相式，而異議人所提出
    財團法人台灣電子檢驗中心儀器校正報告書，受校儀器為Ｃｈａｒｇｅ  Ｐｌａ
    ｔｅ  Ｍｏｎｉｔｏｒ，兩儀器無論廠牌、功能、規格均屬不同，該校正報告自
    不宜加以援引比附，而本件執勤所用之雷達測速儀器，業經我國經濟部標準檢驗
    局檢定合格（檢定合格單碼：ＭＭ0000000Ａ，Ｂ），其有效期限並至九
    十二年十月止，亦有經濟部標準檢驗局九十一年十月十五日雷達測速儀檢定合格
    證書一紙附卷可稽，此外又無其他證據可據以推翻經濟部標準檢驗局之檢定，則
    經濟部標準檢驗局本其專業所為之檢定，應可採信，異議人對此加以指摘，並未
    提出證據加以佐其說。(三)再按交通警員掣單舉發違反道路交通管理處罰條例所列
    之違規事實，本質上為行政處分，係公務員基於職務上權力，依法就特定之具體
    事件所為具公法效果之單方行政行為，基於公務員為公法上行為具有公信力之原
    則，該行政處分當可被推定為真正，其據以依法處分之事實認定亦為正確無誤，
    本此公信原則，立法者乃賦予行政機關制定違反道路交通事件統一裁罰標準及處
    理細則，使執勤警員得當機立即處分（如違反道路交通管理事件統一裁罰標準及
    處理細則第二十三條得逕行舉發之規定），以維護交通秩序、安全之行政目的，
    並保障人民之生命、身體及財產法益。反之，若謂公務員一切行政行為均需預留
    證據以證其實，則國家行政勢必窒礙難行；據此，刑事訴訟法就犯罪證據有關之
    規定中，與屬行政秩序罰之交通違規裁罰本旨不合之部分，應不在準用之列。本
    件異議人雖辯稱攔檢警員並未舉證證明其違規超速，然在無其他積極證據足資證
    明執勤員警對於異議人所為之前開違規超速舉證所依據之事實有何不實或瑕疵存
    在之情形下，揆諸前開所述，交通警員本其維護交通秩序、確保行車安全，基於
    職責，在確認違規超速車輛無誤後，所為之舉發自應受到合法、正確之推定。綜
    上所述，本件異議人之抗告並無理由，應予駁回。
四、據上論結，應依道路交通案件處理辦法第二十六條，刑事訴訟法第四百十二條，
    裁定如主文。
中    華    民    國        九十三      年      七      月     十三     日
                              臺灣高等法院高雄分院刑事第四庭
                                  審判長法官  蕭權閔
                                        法官  李嘉興
        法官  陳吉雄
右正本證明與原本無異。
不得再抗告。
                                      書記官  黎  珍
中    華    民    國        九十三      年      七      月     十五     日
                                                                      Ｈ
